【裁判字號】    99,訴,1115
【裁判日期】    991006
【裁判案由】    違反毒品危害防制條例
【裁判全文】
臺灣彰化地方法院刑事判決              99年度訴字第1115號
公  訴  人  臺灣彰化地方法院檢察署檢察官
被      告  甲○○
上列被告因違反毒品危害防制條例案件，經檢察官分別提起公訴
（99年度毒偵字第1301號、第1416號），於本院準備程序中，被
告就被訴事實均為有罪之陳述，經裁定改行簡式審判程序，本院
合併審理，並判決如下：
    主  文
甲○○施用第一級毒品，累犯，處有期徒刑玖月。又施用第一級
毒品，累犯，處有期徒刑玖月。應執行有期徒刑壹年參月。
    犯罪事實
一、甲○○前於民國94年間，因搶奪案件，經本院以94年度訴字
    第1367號判決判處有期徒刑10月確定，於95年10月27日縮短
    刑期執行完畢（構成累犯）。且其前因施用毒品案件，經本
    院以98年度毒聲字第209 號裁定送觀察、勒戒後，認無繼續
    施用毒品之傾向，於98年10月9 日執行完畢釋放，並由臺灣
    彰化地方法院檢察署檢察官以98年度毒偵字第1039號為不起
    訴處分確定。詎其仍不知悔改，復基於施用第一級毒品海洛
    因之犯意，先於99年5 月15日21時許，在彰化縣埔心鄉臺76
    號快速道路員林出口處旁其所駕駛之車輛上；且於99年6 月
    30日某時，在彰化縣永靖鄉與社頭鄉交界處某田地內，分別
    以將第一級毒品海洛因置入香煙內用火點燃吸食之方式，各
    施用第一級毒品海洛因1 次。嗣先於99年5 月18日13時許，
    經警持臺灣彰化地方法院檢察署檢察官核發之強制採驗尿液
    許可書命其到案，經採集其尿液送驗，結果呈嗎啡陽性反應
    ；且於99年6 月30日晚上7 時許，為警持強制採驗尿液許可
    書及本院核發之搜索票，至其彰化縣永靖鄉○○村○○路○
    段515 巷6 號之住處搜索查獲，並經採集其尿液送驗，結果
    呈嗎啡陽性反應，始查悉上情。
二、案經彰化縣警察局員林分局、鹿港分局報告臺灣彰化地方法
    院檢察署檢察官偵查起訴。
    理  由
一、按除被告所犯為死刑、無期徒刑、最輕本刑為3 年以上有期
    徒刑之罪或高等法院管轄第1 審案件者外，於前條第1 項程
    序進行中，被告先就被訴事實為有罪之陳述時，審判長得告
    知被告簡式審判程序之旨，並聽取當事人、代理人、辯護人
    及輔佐人之意見後，裁定進行簡式審判程序；除簡式審判程
    序及簡易程序案件外，第1 審應行合議審判，刑事訴訟法第
    273 條之1 第1 項、第284 條之1 分別定有明文。本件被告
    甲○○所涉係死刑、無期徒刑、最輕本刑為3 年以上有期徒
    刑之罪或高等法院管轄第1 審案件以外之罪，並於本院行準
    備程序時就被訴事實為有罪之陳述，本院合議庭依前揭規定
    ，經評議結果，裁定改由受命法官獨任行簡式審判程序。
二、上開犯罪事實，業據被告甲○○於本院審理時坦承不諱，且
    被告先後2 次經警採集其尿液送驗結果，確均呈嗎啡陽性反
    應，此有彰化縣警察局員林分局委託檢驗尿液代號與真實姓
    名對照認證單、彰化縣警察局鹿港分局應受尿液採驗人尿液
    檢體採集送驗紀錄表及詮昕科技股份有限公司於99年6 月3
    日、99年7 月8 日出具之濫用藥物尿液檢驗報告各1 紙附卷
    可稽，足徵被告之自白確與事實相符，堪以採信。再被告前
    因施用毒品案件，經本院以98年度毒聲字第209 號裁定送觀
    察、勒戒後，認無繼續施用毒品之傾向，於98年10月9 日執
    行完畢釋放，並由臺灣彰化地方法院檢察署檢察官以98年度
    毒偵字第1039號為不起訴處分確定乙節，亦有臺灣彰化地方
    法院檢察署刑案資料查註紀錄表及臺灣高等法院被告全國前
    案紀錄表各1 份在卷可參。本件事證明確，被告上開犯行洵
    堪認定，應依法論科。
三、核被告甲○○所為，均係犯毒品危害防制條例第10條第1 項
    之施用第一級毒品罪。被告持有第一級毒品進而施用，其持
    有第一級毒品之低度行為，應為其施用第一級毒品之高度行
    為吸收，不另論罪。被告所犯上開2 次施用第一級毒品海洛
    因之犯行，犯意各別，應予分論併罰。又被告前於94年間，
    因搶奪案件，經本院以94年度訴字第1367號判決判處有期徒
    刑10月確定，於95年10月27日縮短刑期執行完畢乙情，有臺
    灣高等法院被告前案紀錄表、臺灣彰化地方法院檢察署刑案
    資料查註紀錄表各1 份在卷可憑，其於有期徒刑執行完畢後
    ，5 年內故意再犯本件有期徒刑以上之罪，均為累犯，應各
    依刑法第47條第1 項之規定加重其刑。爰審酌被告之素行，
    及其施用毒品之動機、目的、方法、不知珍惜身體、施用毒
    品所生危害，暨犯後坦承犯行之態度等一切情狀，分別量處
    如主文所示之刑，並定其應執行刑，以示懲儆。
據上論斷，應依刑事訴訟法第273 條之1 第1 項、第299 條第1
項前段，毒品危害防制條例第10條第1 項，刑法第11條前段、第
47條第1 項、第51條第5 款，判決如主文。
本案經檢察官高宏銘到庭執行職務。
中    華    民    國    99    年    10    月    6     日
                       刑事第七庭     法  官  郭麗萍
以上正本證明與原本無異。
如不服本判決應於收受判決後10日內向本院提出上訴書狀，並應
敘述具體理由；其未敘述上訴理由者，應於上訴期間屆滿後20日
內向本院補提理由書（均須按他造當事人之人數附繕本）「切勿
逕送上級法院」。
中    華    民    國    99    年    10    月    6     日
                                      書記官  吳冠慧
【附錄本案論罪科刑法條】
毒品危害防制條例第10條：
施用第一級毒品者，處 6 月以上 5 年以下有期徒刑。
施用第二級毒品者，處 3 年以下有期徒刑。

司法院資訊處製作；財團法人民間司法改革基金會備份。
